臺灣彰化地方法院刑事判決　　　　　　 100年度易字第1357號
公　訴　人　臺灣彰化地方法院檢察署檢察官
被　　　告　陳振誠
上列被告因竊盜案件，經檢察官提起公訴（100年度偵字第4875
、5062號），被告於準備程序中就被訴事實為有罪之陳述，經告
知簡式審判程序意旨，聽取當事人意見後，本院裁定行簡式審判
程序，判決如下：
    主    文
陳振誠所犯如附表所示之竊盜罪，均累犯，各處如附表所示之刑
，應執行拘役壹佰壹拾日，如易科罰金，以新臺幣壹仟元折算壹
日。扣案之鑰匙壹支沒收。
    事    實
一、陳振誠前(1)因贓物案件於民國94年3月1日經臺灣臺中地方法
    院以93年度易緝字第457號判決判處有期徒刑4月確定，於94
    年3月30日入監執行。(2)因竊盜、贓物案件於94年4月4日經
    臺灣臺中地方法院以93年度易字第1933號判決分別判處有期
    徒刑1年8月、5月，定應執行有期徒刑2年確定，上開(1)(2)罪
    經定應執行有期徒刑2年3月確定，並接續執行，於95年12月
    28 日因縮短刑期假釋出監付保護管束，於96年2月5日保護
    管束期滿未經撤銷，論以執行完畢。
二、詎陳振誠仍不知悔改，意圖為自己不法之所有，基於竊盜之
    犯意，駕駛其不知情之岳父呂順裕所有之車牌號碼VQ-7130
    號自用小客車，分別前往如附表編號1至4號之地點，並於附
    表編號1至4號所示之時間、方式，竊取如附表所示梁乃文、
    劉鵬志、謝明杰、楊雅晴等人所有如附表所示之財物。嗣附
    表編號4號之被害人劉鵬志報案後，經警調閱監視器查悉陳
    振誠，於100年5月11日借提在監之陳振誠，其在有偵查犯罪
    職權之機關或公務員發覺前，主動向彰化縣警察局和美分局
    和美派出所員警供出如附表編號1至3號所示之犯行，始查悉
    上情。
三、案經彰化縣警察局和美分局報告臺灣彰化地方法院檢察署檢
    察官偵查起訴。
    理    由
一、按除被告所犯為死刑、無期徒刑、最輕本刑為3年以上有期
    徒刑之罪或高等法院管轄第一審案件者外，於第一次審判期
    日前之準備程序進行中，被告先就被訴事實為有罪之陳述時
    ，審判長得告知被告簡式審判程序之旨，並聽取當事人、代
    理人、辯護人及輔佐人之意見後，裁定進行簡式審判程序，
    刑事訴訟法第273條之1第1項定有明文。經核本案被告陳振
    誠所犯均係死刑、無期徒刑、最輕本刑為3年以上有期徒刑
    以外之罪，其於準備程序中就被訴事實為有罪之陳述，經
    法官告知簡式審判程序之旨，並聽取公訴人、被告之意見後
    ，本院爰依首揭規定，裁定依簡式審判程序審理，合先敘明
    。
二、上揭犯罪事實，被告迭於警詢、偵查及本院審理時均坦承不
    諱（見彰化縣警察局和美分局和警分偵字第1000010號卷【
    下稱警卷A】第1反面至2頁、臺灣彰化地方法院檢察署100年
    度偵字第4875號卷【下稱偵卷A】第19及其反面頁、本院卷
    第33反面頁），核與如附表所示證人即告訴人或被害人於警
    詢時之陳述相符，並有如附表所示之各項證據資料在卷可稽
    ，足認被告之自白應與事實相符。綜上，本案事證明確，被
    告犯行均堪認定，各應依法論科。
三、核被告所為，均係犯刑法第320條第1項之竊盜罪。被告所犯
    上開4罪，犯意各別，行為互殊，應予分論併罰。被告有事
    實欄一所載之有期徒刑科刑、執行紀錄，此有臺灣高等法院
    被告前案紀錄表1份在卷可憑（見本院卷第3至19頁），其於
    有期徒刑執行完畢後，5年內故意再犯本案有期徒刑以上之4
    罪，均為累犯，各應依刑法第47條第1項之規定，加重其刑
    。按刑法第62條所謂「發覺」，固非以有偵查犯罪職權之機
    關或人員確知其人犯罪無誤為必要，而於對其發生嫌疑時，
    即得謂為已發覺；但此項對犯人之嫌疑，仍須有確切之根據
    得為合理之可疑者，始足當之，若單純主觀上之懷疑，要不
    得謂已發生嫌疑（最高法院72年台上字第641號判例意旨參
    照），查被告於100年5月11日主動向彰化縣警察局和美分局
    和美派出所員警供陳涉有如附表編號1至3號所示之犯行，斯
    時客觀上尚無任何跡象足以判斷該竊盜犯行為被告所為，故
    其在有偵查犯罪職權之彰化縣警察局和美分局和美派出所員
    警發覺其犯罪前，自動向承辦員警自首其上開竊盜之犯行，
    嗣並先後帶同承辦員警至失竊現場指認等情，均有卷附被告
    筆錄及現場蒐證照片等在卷可證，是被告確係在員警未發現
    有確切之根據得為合理之懷疑前，即主動供述上開竊盜犯行
    ，自屬符合自首之要件無誤，是各該3罪均依刑法第62條前
    段之規定，予以減輕其刑，並均依刑法第71條第1項之規定
    ，先加後減之。至關於附表編號4號所示之犯行，乃被害人
    劉鵬志於100年2月25日向彰化縣警察局和美分局中寮派出所
    報案後，經警調閱監視器發現車牌號碼VQ-7130號自用小客
    車行經該址，經查知車主為呂順裕，而其於100年4月13日警
    詢陳稱：被拍到車輛當時是交由其女婿陳振誠所使用等語（
    見警卷A第3反面頁），故於此際，即鎖定被告，方於100年5
    月11日借提在監之被告，是就此核無自首減刑之適用，併予
    敘明。
四、爰審酌被告前有毒品、竊盜等前科，此有上揭臺灣高等法院
    被告前案紀錄表可參，素行非佳，正值壯年，竟不思以正途
    謀取財物，為滿足自己私慾，竟多次竊取他人財物，漠視他
    人之財產權，對於社會安全秩序，實可非議，顯見其法治觀
    念淡薄，且其於本院審理時陳稱係因小孩子缺奶粉錢而犯案
    等語（見本院卷第33反面頁），然酌之被告91年起迄今有施
    用第一、二級毒品之前科紀錄，沾染毒品之惡習甚深，而毒
    品所費不貲，是其所言，殊令人質疑，惟考其於本案發生後
    坦承犯行，自首犯案，態度尚可，併參之其生活狀況、品行
    、國中畢業之智識程度、犯罪之動機、目的、手段平和等一
    切情狀，分別量處如附表所示之刑，及均諭知易科罰金之折
    算標準，並定其應執行之刑及諭知易科罰金之折算標準，以
    示懲警。扣得之被告持以犯如附表所示各罪之自備鑰匙1支
    現另案扣於高雄市政府警察局苓雅分局，乃被告之友人所贈
    送，已為其所有，據其供陳在卷（見本院卷第32反面頁），
    應依刑法第38條第1項第2款規定，予以沒收之諭知。
據上論斷，應依刑事訴訟法第273條之1第1項、第299條第1項前
段，刑法第320條第1項、第47條第1項、第41條第1項前段、第62
條前段、第51條第6款、第38條第1項第2款，刑法施行法第1條之
1第1項、第2項前段，判決如主文。
本案經檢察官紀雅惠到庭執行職務。
中    華    民    國   100    年    12    月    30    日
                  刑事第七庭   法  官  汪曉君
以上正本證明與原本無異。
如不服本判決應於收受判決後10日內向本院提出上訴書狀，並應
敘述具體理由；其未敘述上訴理由者，應於上訴期間屆滿後20日
內向本院補提理由書（均須按他造當事人之人數附繕本）「切勿
逕送上級法院」。
告訴人或被害人對於判決如有不服具備理由請求檢察官上訴者，
其上訴期間之計算係以檢察官收受判決正本之日期為準。
中    華    民    國   100    年    12    月    30    日
                               書記官  陳品潔
附錄本案論罪科刑法條：
中華民國刑法第320條
意圖為自己或第三人不法之所有，而竊取他人之動產者，為竊盜
罪，處5 年以下有期徒刑、拘役或5 百元以下罰金。
意圖為自己或第三人不法之利益，而竊佔他人之不動產者，依前
項之規定處斷。
前二項之未遂犯罰之。
附表：被告陳振誠竊盜案件犯罪事實、所犯罪名、刑期等一覽表
┌──┬────┬───────┬────┬─────┬────────────┬────────────┬──────────┬────┐
│編號│ 時 間  │ 地 點        │被害人（│竊取財物  │竊盜方法                │證據資料明細            │所犯罪名及判處之刑期│  備註  │
│    │        │              │或告訴人│（新臺幣）│                        │                        │                    │        │
│    │        │              │）      │          │                        │                        │                    │        │
├──┼────┼───────┼────┼─────┼────────────┼────────────┼──────────┼────┤
│1   │100年1月│彰化縣和美鎮糖│梁乃文（│1千餘元   │持自備之鑰匙開啟左列加水│1.證人即告訴人梁乃文於警│陳振誠犯竊盜罪，累犯│  自首  │
│    │26日凌晨│友里糖東二街2 │告訴人）│          │站投幣箱                │  詢之陳述（見彰化縣警察│，處拘役伍拾日，如易│        │
│    │0時25分 │號之「糖友加水│        │          │                        │  局和美分局和警分偵字第│科罰金，以新臺幣壹仟│        │
│    │許      │站」          │        │          │                        │  0000000號【下稱警卷A】│元折算壹日。扣案之鑰│        │
│    │        │              │        │          │                        │  第5及其反面頁）       │匙壹支沒收。        │        │
│    │        │              │        │          │                        │2.監視器擷取照片12張（見│                    │        │
│    │        │              │        │          │                        │  警卷A第8、9頁）       │                    │        │
│    │        │              │        │          │                        │3.監視器畫面翻拍4張、現 │                    │        │
│    │        │              │        │          │                        │  場蒐證照片2張（見警卷A│                    │        │
│    │        │              │        │          │                        │  第14至16頁）          │                    │        │
│    │        │              │        │          │                        │4.車輛詳細資料-報表列印 │                    │        │
│    │        │              │        │          │                        │  （見警卷A第19頁）     │                    │        │
├──┼────┼───────┼────┼─────┼────────────┼────────────┼──────────┼────┤
│2   │100年2月│彰化縣和美鎮和│謝明杰  │1千餘元   │持自備之鑰匙開啟左列加水│1.證人即被害人謝明杰於警│陳振誠犯竊盜罪，累犯│ 自首   │
│    │5日凌晨 │厝路1段219之6 │        │          │站投幣箱                │  詢之陳述（見彰化縣警察│，處拘役伍拾日，如易│        │
│    │0時許   │號之「健灥加水│        │          │                        │  局和美分局和警分偵字第│科罰金，以新臺幣壹仟│        │
│    │        │站」          │        │          │                        │  00000000000號卷【下稱 │元折算壹日。扣案之鑰│        │
│    │        │              │        │          │                        │  警卷B】第3及其反面頁）│匙壹支沒收。        │        │
│    │        │              │        │          │                        │2.車輛詳細資料-報表列印 │                    │        │
│    │        │              │        │          │                        │  （見警卷A19頁）       │                    │        │
│    │        │              │        │          │                        │3.現場蒐證照片2張（見警 │                    │        │
│    │        │              │        │          │                        │  卷B第6頁）            │                    │        │
│    │        │              │        │          │                        │                        │                    │        │
├──┼────┼───────┼────┼─────┼────────────┼────────────┼──────────┼────┤
│3   │100年2月│彰化縣和美鎮鹿│楊雅晴  │1千餘元   │持自備之鑰匙開啟左列加水│1.證人即被害人楊雅晴於警│陳振誠犯竊盜罪，累犯│ 自首   │
│    │5日凌晨 │和路6段467巷25│        │          │站投幣箱                │  詢之陳述（見警卷B第4及│，處拘役伍拾日，如易│        │
│    │0時38分 │弄3號之「健灥 │        │          │                        │  其反面頁）            │科罰金，以新臺幣壹仟│        │
│    │許      │加水站」      │        │          │                        │2.車輛詳細資料-報表列印 │元折算壹日。扣案之鑰│        │
│    │        │              │        │          │                        │  （見警卷A第19頁）     │匙壹支沒收。        │        │
│    │        │              │        │          │                        │3.現場蒐證照片2張（見警 │                    │        │
│    │        │              │        │          │                        │  卷B第7頁）            │                    │        │
│    │        │              │        │          │                        │4.監視器畫面翻拍照片3張 │                    │        │
│    │        │              │        │          │                        │  （見警卷B第9、10頁）  │                    │        │
│    │        │              │        │          │                        │                        │                    │        │
│    │        │              │        │          │                        │                        │                    │        │
├──┼────┼───────┼────┼─────┼────────────┼────────────┼──────────┼────┤
│4   │100年2月│彰化縣和美鎮糖│劉鵬志  │1千餘元   │持自備之鑰匙開啟左列加水│1.證人即被害人劉鵬志於警│陳振誠犯竊盜罪，累犯│        │
│    │25日凌晨│友里糖東一街53│        │          │站投幣箱                │  詢之陳述（見警卷A第6反│，處拘役陸拾日，如易│        │
│    │3時35分 │號之「高氧能量│        │          │                        │  面、7頁）             │科罰金，以新臺幣壹仟│        │
│    │許      │活水加水站」  │        │          │                        │2.車輛詳細資料-報表列印 │元折算壹日。扣案之鑰│        │
│    │        │              │        │          │                        │  （見警卷A第19頁）     │匙壹支沒收。        │        │
│    │        │              │        │          │                        │3.監視器擷取照片現場蒐證│                    │        │
│    │        │              │        │          │                        │  照片17張（見警卷A第9之│                    │        │
│    │        │              │        │          │                        │  1至11頁）             │                    │        │
│    │        │              │        │          │                        │4、現場蒐證照片2張（見警│                    │        │
│    │        │              │        │          │                        │   卷A第17頁）          │                    │        │
│    │        │              │        │          │                        │                        │                    │        │
└──┴────┴───────┴────┴─────┴────────────┴────────────┴──────────┴────┘